---
title: "研究"
lang: ja
---

# 研究テーマ

- 介護
  - 地域密着型介護
  - 介護過程
  - 当事者研究
    - 認知症 (Dementia)
    - パーキンソン病 (Parkinson's Disease)
    - 脊髄小脳変性症 (Spinocerebellar Degeneration; SCD)
    - 脳卒中 (Stroke)
  - 多様性ファッションショー
- 都市計画
  - 高齢者や障がい者も歩いて暮らせるまちづくり
  - 都市コード
  - 空き家活用
  - 新潟学
- 地理情報システム
  - R/sf/geojp
  - QGIS プラグイン開発

## 医療福祉の学生向け

新潟医療福祉大学には、学部生が早くから研究をおこなう[UROP（研究プロジェクト演習）](https://sites.google.com/nuhw.ac.jp/nuhw-urop/%E3%83%9B%E3%83%BC%E3%83%A0) という制度があります。

UROP 制度を利用する学生を積極的に受け入れています。他学部・他学科の学生、留学生も歓迎します。

## 日本の高齢化とまちづくり

Baba Y and Ooyama C (2025) Comprehensive community care in Japan, in 
<a href="https://www.taylorfrancis.com/books/oa-edit/10.4324/9781003144441/ageing-urban-planning-matthias-drilling-fabian-neuhaus-pamela-suero-hind-al-shoubaki?refId=bd8c5e5c-1349-430b-804c-d47dca69b7ec&context=ubx">Ageing and Urban Planning </a>

日本の介護保険サービス

- [https://babayoshihiko.shinyapps.io/Shiny_LTCI/](https://babayoshihiko.shinyapps.io/Shiny_LTCI/)
  - [note 記事](https://note.com/tmig_inclusion/n/nca31c17b23b3)
  - [東京都健康長寿医療センター](https://siencenter.jp/map/)

## 多様性ファッションショー

```{r include=FALSE}
library(readr)
library(DT)
library(leaflet)
library(leaflet.extras)

df <- read_csv("data.csv", trim_ws = TRUE)

# ポップアップ表示用テキスト
popup_text <- paste0(
  "<b>イベント名:</b> ", df$name,
  "<br><b>日付:</b> ", df$date,
  "<br><b>主催:</b> ", df$host
)

# 地図作成
m <- leaflet(data = df)

# 背景地図
m <- addProviderTiles(m, providers$CartoDB.Positron)

# マーカー追加
m <- addMarkers(
  map = m,
  lng = df$X,
  lat = df$Y,
  popup = popup_text
)
```

```{r echo=FALSE}
addFullscreenControl(m)
```

```{r echo=FALSE}
table_df <- df[, c("name", "date", "host")]

datatable(
  table_df,
  colnames = c("イベント名", "日付", "主催"),
  options = list(pageLength = 10)
)
```

